最　高　行　政　法　院　裁　定
                                     100年度裁字第2704號
上  訴  人　中興保全股份有限公司
代　表　人　林孝信
訴訟代理人　張啟聰　律師
被 上訴 人　經濟部智慧財產局
代　表　人　王美花
上列當事人間商標註冊事件，上訴人對於中華民國100年8月25日
智慧財產法院100年度行商訴字第62號行政判決，提起上訴，本
院裁定如下：
　　主  文
上訴駁回。
上訴審訴訟費用由上訴人負擔。
　　理  由
一、依智慧財產案件審理法第32條規定提起上訴者，除有特別規
    定外，依同法第1條規定，應適用行政訴訟法關於上訴審程
    序相關規定。又對於高等行政法院判決之上訴，非以其違背
    法令為理由，不得為之，行政訴訟法第242條定有明文。依
    同法第243條第1項規定，判決不適用法規或適用不當者，為
    違背法令；而判決有同條第2項所列各款情形之一者，為當
    然違背法令。是當事人對於智慧財產法院行政判決上訴，如
    依行政訴訟法第243條第1項規定，以判決有不適用法規或適
    用不當為理由時，其上訴狀或理由書應有具體之指摘，並揭
    示該法規之條項或其內容。若係成文法以外之法則，應揭示
    該法則之旨趣；倘為司法院解釋或本院之判例，則應揭示該
    判解之字號或其內容。如以行政訴訟法第243條第2項所列各
    款情形為理由時，其上訴狀或理由書，應揭示合於該條項各
    款之事實。上訴狀或理由書如未依此項方法表明，或其所表
    明者與上開法條規定不合時，即難認為已對智慧財產法院行
    政判決之違背法令有具體之指摘，其上訴自難認為合法。
二、本件上訴人於民國97年11月25日以「U CASA」商標（下稱系
    爭商標，如原判決附圖1所示），指定使用於商標法施行細
    則第13條所定修正前商品及服務分類表第6類、第16類及第
    20類等商品，向被上訴人申請註冊。經被上訴人審認系爭商
    標圖樣上之主要識別部分「CASA」與據以核駁之註冊第1285
    115號「凱撒CASA」、第1338646號「CASA HOMECOLLECTION(
    ＋DEVICE)」、第1338647號「CASA COOKING(＋DEVICE)」及
    第1357269號「SISLEY CASA」商標（下稱據以核駁諸商標，
    如原判決附圖2所示）圖樣上之外文「CASA」相同，應屬構
    成近似之商標，復分別指定使用於同一或高度類似商品，有
    致相關消費者混淆誤認之虞而否准註冊，並以99年11月25日
    商標核駁第327843號審定書作成核駁之處分。上訴人不服，
    提起訴願及行政訴訟均遭駁回，遂提起本件上訴。
三、上訴人對於智慧財產法院行政判決上訴，係以：依被上訴人
    訂定之「『混淆誤認之虞』審查基準」，則商標有無近似或
    混淆之情形，應自商標寓目印象之整體文字圖樣為整體觀察
    ，復就商標之外觀、觀念及讀音予以觀察，而非將商標割裂
    比較，否則即有違商標近似混淆之判定原則，然原審對系爭
    商標不為整體觀察，而逕割裂採部分觀察，僅以系爭商標字
    體大小予人寓目印象深刻之主要識別部分據以判別，而未就
    商標整體觀察，包括外觀、觀念及讀音等要素進行相似與否
    之判斷，進而認為外文『CASA』為商標之主要部分，非以一
    般消費者程度認定CASA與家居生活的意涵連結，率認系爭商
    標有使消費者混淆之可能，其認定已有違經驗法則及本院歷
    來見解；復按原審無視平等原則、誠實信用原則及信賴保護
    原則、行政自我拘束原則及個案公平與妥當性，置上訴人所
    提出同屬商品及服務分類表第20類且商標名稱均有「CASA」
    之情事於不顧，而以系爭商標與據以核駁諸商標所指定使用
    之商品或服務，其功能、用途、材料、產製者及銷售管道等
    因素上具共同或關聯處，依社會通念及市場交易情形判斷，
    進而認應屬同一或高度類似商品，遽予不利上訴人之認定，
    其判決自有適用法規不當及理由矛盾與不備理由之違法等語
    。
四、原判決以：系爭商標「U CASA」圖樣係由單純外文所構成，
    其中「U」乃習知習見之英文字母之一，故系爭商標予人寓
    目印象較為深刻之主要識別部分為外文「CASA」，其與據以
    核駁諸商標予人寓目印象深刻之主要識別部分皆有相同之「
    CASA」，該部分於我國具基本英文程度者均發音相同，並不
    會聯想到系爭商標「CASA」的發音於西班牙語中代表「家」
    的意涵，或結合日文中「傘」的意義，是以，具普通知識經
    驗之消費者而言，於異時異地隔離觀察及交易連貫唱呼之際
    ，實不易區辨，於購買時施以普通之注意，可能會誤認二商
    品來自同一來源或雖不相同但有關聯之來源，應屬構成近似
    之商標。此外，系爭商標所指定使用商品包括商品及服務分
    類表之第6類、第16類及第20類，其中第6類之商品與據以核
    駁之註冊第1285115號商標所指定使用之商品相較，二者皆
    為「金屬製鎖具」等商品；而第16類之商品，與據以核駁之
    註冊第1338646、1338647號二商標所指定使用之商品相較，
    二者皆為「事務用紙」等商品；另第20類之商品，與據以核
    駁之註冊第1357269號商標所指定使用之商品相較，二者皆
    為「非金屬製鎖具、鑰匙圈」等商品，其功能、用途、材料
    、產製者及銷售管道等因素上均具有共同或關聯處，依一般
    社會通念及市場交易情形判斷，應屬同一或高度類似商品。
    另上訴人於保全業界固有一定知名度，惟並不等同系爭商標
    之知名度，且上訴人並未提出相關使用情形之證據資料供核
    ；況據以核駁註冊第1285115、0000000、0000000、0000000
    號「凱撒CASA」等4件商標主要識別之「CASA」，以「CASA
    」作為商標之主要部分，指定使用於金屬製鎖具等商品者，
    僅前述4件商標，足見據以核駁商標識別性不低，是系爭商
    標與據以核駁商標構成近似程度不低，仍可能引起消費者產
    生混淆誤認為同一來源，或誤認其與據以核駁諸商標之使用
    人間存在關係企業、授權關係、加盟關係或其他類似關係，
    而產生混淆誤認之虞，依商標法第23條第1項第13款規定，
    自應不許其註冊。至上訴人所舉併存註冊諸案例，核其商標
    圖樣及指定使用之商品均與本件不同，尚難比附援引，況依
    商標審查個案拘束原則，亦不得執為系爭商標應准註冊之論
    據等語，因認被上訴人所為系爭商標應予核駁之處分，應予
    維持，並駁回上訴人之訴。上訴意旨雖以該判決違背法令為
    由，惟核其上訴理由，無非復執業經原審詳為指駁之陳詞而
    再予爭執，或就原審取捨證據、認定事實之職權行使，指摘
    其為不當，或係以其一己對法規之主觀見解，任意指摘原判
    決所為論斷有不適用法規或適用不當之情，並就原審已論斷
    者，泛言未論斷，或就原審所為論斷，泛言其論斷違反相關
    商標法令、經驗法則、平等原則、誠實信用原則、信賴保護
    原則、行政自我拘束原則及個案公平與妥當性云云，而未具
    體表明合於不適用法規、適用法規不當或行政訴訟法第243
    條第2項所列各款情形，難認對該判決之如何違背法令已有
    具體之指摘。且查，原判決就系爭商標與據以核駁之商標何
    以構成近似，又系爭商標有商標法第23條第1項第13款規定
    不得註冊之理由詳述，上訴人猶再為指摘，顯係其主觀誤解
    法令，依首開規定及說明，應認其上訴為不合法。
五、據上論結，本件上訴為不合法。依智慧財產案件審理法第1
    條，行政訴訟法第249條第1項前段、第104條，民事訴訟法
    第95條、第78條，裁定如主文。
中　　華　　民　　國　　100　 年　　11　　月　　10　　日
                    最高行政法院第一庭
                        審判長法官　鍾　耀　光
                              法官　蕭  惠  芳
                              法官　鄭　小　康
                              法官　林　樹　埔
                              法官　陳　秀　

以  上  正  本  證  明  與  原  本  無  異
中　　華　　民　　國　　100　 年　　11　　月　　10　　日
　　　　　　　　　　　　　　　書記官　賀　瑞　鸞